【裁判字號】    95,易,1414
【裁判日期】    951027
【裁判案由】    竊盜等
【裁判全文】
臺灣高雄地方法院刑事判決              95年度易字第1414號
公  訴  人  臺灣高雄地方法院檢察署檢察官
被      告  甲○○
                      號
            丙○○
            丁○○
                      押)
上列被告等因竊盜等案件，經檢察官提起公訴（95年度偵字第18
233 號），嗣因被告等於準備程序中就被訴事實均為有罪之陳述
，經詢問被告、檢察官意見後，合議庭乃裁定由受命法官獨任改
行簡式審判程序判決如下：
    主  文
甲○○共同攜帶兇器竊盜，累犯，處有期徒刑壹年。扣案鐵條陸
支、鉗子壹把，均沒收之。
丙○○共同攜帶兇器竊盜，累犯，處有期徒刑壹年。扣案鐵條陸
支、鉗子壹把，均沒收之。
丁○○故買贓物，累犯，處有期徒刑捌月；又搬運贓物，累犯，
處有期徒刑拾月。應執行有期徒刑壹年肆月。
    事  實
一、甲○○前因竊盜案件，於民國93年8 月20日經本院以93年度
    簡字第3946號判決判處有期徒刑6 月，因未上訴而確定，並
    於94年4 月25日執行完畢出監。丙○○前於83年間，因肅清
    煙毒條例等案件，經法院判處應執行有期徒刑3 年5 月確定
    ；又因肅清煙毒條例案件，於85年3 月21日經本院以84年度
    訴字第3363號判決判處有期徒刑3 年6 月，因未上訴而確定
    ，嗣2 案接續執行，於87年10月27日縮短刑期假釋出監，復
    因撤銷假釋執行殘刑，於93年7 月24日執行完畢出監。丁○○前因毒品危害防制條例案件，於90年2 月14日經本院以90
    年度訴字第127 號判決判處應執行有期徒刑1 年1 月，上訴
    後，於90年6 月13日經臺灣高等法院高雄分院以90年度上訴
    字第666 號判決撤銷原審判決，改判處應執行有期徒刑1 年
    2 月，因未上訴而確定，嗣於91年12月19日縮短刑期假釋出
    監，至92年1 月28日交付保護管束期滿止，因未撤銷假釋，
    所處有期徒刑視為執行完畢。
二、甲○○、丙○○共同意圖為自己不法之所有，並基於犯意聯
    絡，於95年7 月7 日晚間10時許，共同攜帶甲○○所有客觀
    上足對人之生命、身體、安全構成威脅，具有危險性之鉗子
    （起訴書誤載為鐵剪）1 把、鐵條6 支，共乘不詳車牌號碼
    機車，前往高雄縣林園鄉○○村○○○道路上，編號昭仁幹
    38左2 右4 電桿處後，即推由丙○○在旁把風，而甲○○則
    持上開鐵條、鉗子，以將鐵條插入電線桿上之洞內，藉此攀
    爬而上，再以鉗子剪斷電纜線之方式，竊取臺灣電力公司（
    下稱臺電公司）所有電纜線計96公尺（毀損部分未據告訴）
    ，得手後，旋由丙○○以電話通知丁○○到場，欲將該電纜
    線賣予丁○○。嗣於同日晚間11時許，丁○○到達現場後，
    明知上開電纜線係甲○○、丙○○甫竊得之贓物，仍基於故
    買贓物之犯意，約定以新臺幣（下同）2,000 元之價格，予
    以買受（當時僅先收受電纜線，尚未交付價金）。又甲○○
    、丙○○於將電纜線賣予丁○○後，復承前開竊盜犯意，共
    乘機車，沿該高雄縣林園鄉○○村○○道路，往高雄縣大寮
    鄉昭明村方向行駛，於翌日凌晨1 時至2 時間，沿路接續在
    高雄縣大寮鄉○○村○○道路上，編號00000000號電桿、編
    號昭林幹58號電桿及編號昭林高幹75號電桿等處，以同一方
    式，分別竊取臺電公司所有電纜線4 捆、1 捆、1 捆（毀損
    部分未據告訴。計長163 公尺，重42 .5 公斤），得手後，
    丙○○再以電話通知丁○○前來收取電線。又丁○○騎乘不
    詳車號機車前往現場後，於尚未談及價金之際，復另行起意
    ，明知上開電纜線亦係甲○○、丙○○甫竊得之贓物，仍基
    於搬運贓物之犯意，將其中2 捆電纜線置放其機車腳踏板上
    ，欲運至丙○○位於高雄縣林園鄉○○村○○○路61巷9 號
    住處，待除去電線外皮後再予收購，嗣於95年7 月8 日凌晨
    3 時50分許，甲○○、丙○○、丁○○分乘2 輛機車搭載上
    開6 捆電線，行經高雄縣林園鄉○○村○○○路61巷9 號前
    時，為警查獲，並當場扣得甲○○所有供犯竊盜罪所用之鉗
    子1 把、鐵條6 支。
三、案經高雄縣政府警察局林園分局報告臺灣高雄地方法院檢察
    署檢察官偵查起訴。
    理  由
一、本件被告甲○○、丙○○、丁○○所犯為死刑、無期徒刑、
    最輕本刑為3 年以上有期徒刑以外之罪，其於準備程序進行
    中，就被訴事實均為有罪之陳述，經告知簡式審判程序之旨
    ，並聽取當事人之意見後，本院合議庭裁定由受命法官獨任
    進行簡式審判程序，合先敘明。
二、上開犯罪事實，業據被告甲○○、丙○○、丁○○於本院審
    理中坦白承認（詳本院卷第93頁至94頁、第148 頁至第150
    頁），核與臺電公司員工乙○○於警詢中陳述之情節相符（
    詳警卷第12頁至第13頁）。此外，並有扣押筆錄、扣押物品
    目錄表、扣押物品收據、贓物認領保管單及照片附卷可稽（
    詳警卷第15頁至第20頁、第27頁至第31頁）。因被告自白核
    與事實相符，是本件事證明確，被告甲○○、丙○○、丁○○上開犯行，應堪認定。
三、論罪科刑部分：
  (一)按刑法第321 條第1 項第3 款之攜帶兇器竊盜罪，係以行為
    人攜帶兇器竊盜為其加重條件，此所謂兇器，其種類並無限
    制，凡客觀上足對人之生命、身體、安全構成威脅，具有危
    險性之兇器均屬之，且祇須行竊時攜帶此種具有危險性之兇
    器為已足，並不以攜帶之初有行兇之意圖為必要（最高法院
    79年臺上字第5253號判例足資參照）。而被告甲○○、丙○○行竊所用之鉗子、鐵條，外觀質地堅硬，其中鉗子可用以
    剪斷電纜，客觀上均足對人之生命、身體構成威脅，屬兇器
    無疑。
  (二)核被告甲○○、丙○○所為，均係犯刑法第321 條第1 項第
    3 款之攜帶兇器竊盜罪及電業法第105 條之竊盜電線罪【被
    告甲○○、丙○○係竊盜臺電公司所有電線桿上之電纜線，
    因該電纜線係臺電公司供給電能所用之供電設備，故其尚涉
    犯電業法第105 條之罪，應從重依刑法攜帶兇器竊盜罪處斷
    】。至被告丁○○所為，則係犯刑法第349 條第2 項之故買
    贓物罪、搬運贓物罪【被告甲○○、丙○○在高雄縣大寮鄉
    昭明村所竊得之電纜線6 捆部分，檢察官雖認被告丁○○係
    涉犯故買贓物罪。惟因當時電纜線尚未除去外皮，故被告丁○○乃先將其中2 捆電纜線置於機車腳踏板上，搬運至被告
    丙○○住處，其間並未談及價金買賣之事實，已據被告丁○○於本院審理中陳述明確（詳本院卷第149 頁第10行以下）
    。準此，由於該電纜線尚未因買賣行為而移入被告丁○○之
    支配範圍內，尚難論以故買贓物罪，被告丁○○搬運贓物至
    被告丙○○住處，應僅成立搬運贓物罪甚明。是檢察官認被
    告丁○○應成立故買贓物罪，容有誤會，惟起訴基本社會事
    實同一，起訴法條應予變更】。被告甲○○、丙○○就上開
    攜帶兇器竊盜犯行，有犯意聯絡及行為分擔，均為共同正犯
    。又被告甲○○、丙○○4 次攜帶兇器竊盜犯行，係基於同
    一竊盜犯意下之接續行為，應僅論以一罪【按數行為於同時
    同地或密切接近之時地實施，侵害同一之法益，各行為之獨
    立性極為薄弱，依一般社會健全觀念，在時間差距上，難以
    強行分開，在刑法評價上，以視為數個舉動之接續施行，合
    為包括之一行為予以評價，較為合理，則屬接續犯，而為包
    括之一罪（最高法院86年度台上字第3295號判例參照）。本
    件被告甲○○、丙○○自95年7 月7 日晚間10時許起至95年
    7 月8 日凌晨2 時許止，沿高雄縣林園鄉○○村○○道路往
    高雄縣大寮鄉○○村○○○○路竊取4 處電線桿上之電線，
    已據被告甲○○、丙○○於本院審理中陳述明確（詳本院卷
    第93頁第11行以下）。職此，因被告甲○○、丙○○於行竊
    之初，即有沿路行竊多處電線桿上電線之犯意，且於密切接
    近之時（期間約3 小時多）、地（均在同一產業道路上），
    持續地侵害同一財產法益，同一所有權人（即臺電公司），
    依前開判例意旨，並參諸「刑法廢除連續犯後，應發展接續
    犯之概念，對於合乎接續犯之情形，認為構成單一之犯罪，
    以限縮數罪併罰之範圍」之立法意旨，本院認被告甲○○、
    丙○○上開犯行，應論以接續犯。檢察官認應數罪併罰，容
    有誤會】。被告丁○○所犯故買贓物罪、搬運贓物罪，犯意
    各別，行為互殊，應分論併罰之。另被告甲○○前因竊盜案
    件，於93年8 月20日經本院以93年度簡字第3946號判決判處
    有期徒刑6 月，因未上訴而確定，並於94年4 月25日執行完
    畢出監。被告丙○○前於83年間，因肅清煙毒條例等案件，
    經法院判處應執行有期徒刑3 年5 月確定；又因肅清煙毒條
    例案件，於85年3 月21日經本院以84年度訴字第3363號判決
    判處有期徒刑3 年6 月，因未上訴而確定，嗣2 案接續執行
    ，於87年10月27日縮短刑期假釋出監，復因撤銷假釋執行殘
    刑，於93年7 月24日執行完畢出監。被告丁○○前因毒品危
    害防制條例案件，於90年2 月14日經本院以90年度訴字第12
    7 號判決判處應執行有期徒刑1 年1 月，上訴後，於90年6
    月13日經臺灣高等法院高雄分院以90年度上訴字第666 號判
    決撤銷原審判決，改判處應執行有期徒刑1 年2 月，因未上
    訴而確定，嗣於91年12月19日縮短刑期假釋出監，至92年1
    月28日交付保護管束期滿止，因未撤銷假釋，所處有期徒刑
    視為執行完畢等情，有臺灣高等法院被告前案紀錄表在卷可
    憑，被告3 人於有期徒刑執行完畢後5 年內故意再犯本件有
    期徒刑以上之罪，為累犯，應均依刑法第47條規定，加重其
    刑。爰審酌被告甲○○、丙○○於前案執行完畢後，仍不知
    警惕，復持兇器竊取臺電公司所有供電之電纜線，不僅損及
    臺電公司權益，並影響其他用電人之權利，行為惡害非輕，
    本有嚴懲之必要，以收刑罰教化之效，惟念其犯後坦認犯行
    ，並參以部分所竊財物已由被害人領回，及竊取物品價值、
    犯罪之動機、目的、手段等一切情狀，分別量處如主文第1
    項至第2 項所示之刑。又被告丁○○明知所買受、搬運之贓
    物係被告甲○○、丙○○甫竊得之電線，仍恣意買受、搬運
    ，不僅影響臺電公司之權益，且提供銷贓管道，助長被告甲○○、丙○○竊盜氣燄，行為亦有可議之處，惟念其犯後坦
    承犯行，尚知悔悟等一切情狀，量處如主文第3 項所示之刑
    ，並定其應執行之刑。至扣案鉗子1 把、鐵條6 支，係被告
    甲○○所有供與被告丙○○共同竊取電纜線所用之物，應依
    刑法第38條第1 項第2 款規定，宣告沒收之。
據上論斷，應依刑事訴訟法第273 條之1 第1 項、第299 條第1
項前段、第300 條，刑法第28條、第321 條第1 項第3 款、第34
9 條第2 項、第47條第1 項、第51條第5 款、第38條第1 項第2
款，刑法施行法第1條之1，判決如主文。
中    華    民    國    95    年    10    月    27    日
                  刑事第一庭    法  官 方百正
以上正本證明與原本無異。
如不服本判決，應於收受送達後10日內向本院提出上訴書狀。
中    華    民    國    95    年    10    月    27    日
                                書記官 郭素蓉
附錄法條：
刑法第321條
犯竊盜罪而有左列情形之一者，處6 月以上5 年以下有期徒刑：
一、於夜間侵入住宅或有人居住之建築物、船艦或隱匿其內而犯
    之者。
二、毀越門扇、牆垣或其他安全設備而犯之者。
三、攜帶兇器而犯之者。
四、結夥三人以上而犯之者。
五、乘火災、水災或其他災害之際而犯之者。
六、在車站或埠頭而犯之者。
前項之未遂犯罰之。
刑法第349條
收受贓物者，處3 年以下有期徒刑、拘役或500 元以下罰金。
搬運、寄藏、故買贓物或為牙保者，處5 年以下有期徒刑、拘役
或科或併科1000元以下罰金。
因贓物變得之財物，以贓物論。


司法院資訊處製作；財團法人民間司法改革基金會備份。
